【裁判字號】    89,訴,1238
【裁判日期】    890914
【裁判案由】    槍砲彈藥刀械管制
【裁判全文】
臺灣板橋地方法院刑事判決                        八十九年度訴字第一二三八號
    公  訴  人  臺灣板橋地方法院檢察署檢察官
    被      告  甲○○
右列被告因槍砲彈藥刀械管制條例案件，經檢察官提起公訴（八十九年度偵字第七九
五二號），本院判決如左：
    主  文
甲○○未經許可，持有可發射子彈具有殺傷力之槍枝，處有期徒刑壹年貳月，併科罰
金新台幣拾萬元，罰金如易服勞役以新台幣玖佰元即銀元佰元折算壹日。扣案仿Ｄ
ＥＲＲＩＮＧＥＲ雙管手槍製造之手槍壹枝（槍枝管制編號0000000000號
）沒收。
    事  實
一、甲○○有竊盜、槍砲彈藥刀械管制條例、麻醉藥品管理條例、懲治盜匪條例等前
    科，其中所犯懲治盜匪條例案件，於民國八十二年十二月二日經台灣桃園地方法
    院判處有期徒刑十年六月確定，甫於八十七年八月十八日因縮短刑期假釋出監。
    詎猶不知悔改，明知具有殺傷力之各式槍砲未經中央主管機關許可，不得持有，
    詎其於八十八年七月間某日，在台北縣林口鄉○○路二七二巷十九號住處其弟陳
    榮春房間衣櫃內，發現已於八十八年五月三日死亡之陳榮春所有仿ＤＥＲＲＩＮ
    ＧＥＲ雙管手槍製造之手槍一枝（槍枝管制編號0000000000號），竟
    將之藏放在房間地板下方，未經許可持有該手槍。嗣於八十九年一月四日十六時
    許，因涉及竊盜案經台北縣警察局樹林分局借提調查時，自動帶同警方於其住處
    房間地板下取出該手槍。
二、案經臺北縣警察局樹林分局報請台灣板橋地方法院檢察署檢察官偵查起訴。
    理  由
一、訊據被告甲○○矢口否認有何持有手槍之犯行，並辯稱：其弟弟死亡後，幫他清
    理房間發現一包東西，不知是什麼，其乃將之丟到床舖下，因地板本來就有破了
    而掉到地板下，其無持有該槍枝之意思云云。惟查：（一）被告甲○○於警訊中
    供稱：「．．．見我弟弟陳榮春之房間雜亂，我便幫他整理，於他的衣櫃內發現
    該把掌心雷手槍，我發現後便把它藏放於房間之地板下，於今日警方借提我才向
    警方繳出」；其在偵查中亦供稱：「（扣案掌心雷手槍）我弟弟的，在去年七、
    八月我打掃房間發現的，我就拿起來藏在木板地板底下，原本是放在衣櫃裡面」
    ，其於檢察官詢以為何要藏起來時，復供稱：「怕被人家發現」，且該手槍機械
    性能良好，並無生鏽情形，有該扣案之手槍可資佐證，被告顯有保養該手槍之行
    為，足見被告有將該手槍置於自己實力支配下持有之意思。（二）扣案之手槍經
    鑑定結果，認係仿ＤＥＲＲＩＮＧＥＲ雙管手槍製造之金屬玩具手槍，將槍管內
    之阻鐵車通而成之改造手槍（槍枝管制編號0000000000號），機械性
    能良好，認具殺傷力，復有內政部警政署刑事警察局八十九年一月十一日刑鑑字
    第二九一四號鑑驗通知書一份附卷可稽。被告辯稱其無持有之意思云云，顯係卸
    責之詞，非可採信。本件事證明確，被告犯行洵堪認定。
二、核被告所為，係犯槍砲彈藥刀械管制條例第十一條第四項之未經許可持有可發射
    子彈具有殺傷力之槍枝罪。被告雖自動向警方報繳手槍，但否認犯罪，不符自首
    或自白犯罪之要件，自無法邀得減輕或免除其刑之寬典，併此敘明。爰審酌被告
    之品性、犯罪之動機、目的、手段，持有槍枝對治安之危害程度及否認犯罪之態
    度等一切情狀，量處如主文所示之刑，並諭知罰金易服勞役之折算標準。
三、扣案仿ＤＥＲＲＩＮＧＥＲ雙管手槍製造之手槍一枝（槍枝管制編號00000
    00000號），係違禁物，應依刑法第三十八條第一項第一款之規定沒收之。
據上論斷，應依刑事訴訟法第二百九十九條第一項前段，槍砲彈藥刀械管制條例第十
一條第四項、刑法第十一條前段、第四十二條第二項、第三十八條第一項第一款、罰
金罰鍰提高標準條例第二條、現行法規所定貨幣單位折算新台幣條例第第二條，判決
如主文。
本案經檢察官楊仲農到庭執行職務
中      華      民      國      八十九      年      九    月    十四    日
                                      臺灣板橋地方法院刑事第一庭
                                          法  官  毛崑山
右正本證明與原本無異。
如不服本判決，應於判決送達後十日內，向本院提出上訴狀。
                                          書記官  章宏萱
中      華      民      國      八十九      年      九    月    十五    日


司法院資訊處製作；財團法人民間司法改革基金會備份。
